【裁判字號】    97,財管,11
【裁判日期】    970502
【裁判案由】    選任遺產管理人
【裁判全文】
臺灣雲林地方法院民事裁定              97年度財管字第11號
聲  請  人  京城商業銀行股份有限公司
法定代理人  丁○○
非訟代理人  蔡旺霖
            丙○○
關  係  人  甲○○
            財政部國有財產局臺灣中區辦事處雲林分處
上  一  人
法定代理人  陸恒寧
上  一  人
非訟代理人  張振坤
上列聲請人聲請對被繼承人乙○○選任遺產管理人事件，本院裁
定如下：
    主      文
選任甲○○（女、國民身分證統一編號：Ｚ000000000號）為被繼
承人乙○○（男、民國○○年○月○○日生、國民身分證統一編號：Ｚ
000000000號，生前最後住所：雲林縣臺西鄉○○村○○鄰○○路
399巷2-8號，於民國96年11月29日死亡）之遺產管理人。
准對被繼承人乙○○之繼承人為承認繼承之公示催告。
聲請人應於收受本裁定之日起拾日內將本裁定登載公報、新聞紙
或其他相類之傳播工具壹日，並將登載證據檢送本院。
被繼承人乙○○之繼承人，應自前項公示催告最後登載新聞紙之
日起，六個月內承認繼承，上述期限屆滿，為繼承人承認繼承時
，被繼承人乙○○之遺產，於清償債權，並交付遺贈物後，如有
賸餘即歸屬國庫。
聲請程序費用新臺幣壹仟元由被繼承人乙○○之遺產負擔。
    理      由
一、按繼承開始時，繼承人有無不明，而無親屬會議或親屬會議
    未於1個月內選定遺產管理人者，利害關係人得聲請法院選
    任遺產管理人，並由法院依公示催告程序，定6個月以上之
    期限，公告繼承人，命其於期限內承認繼承。次按，公示催
    告之公告，應黏貼於法院之公告處，並登載於公報、新聞紙
    或其他相類之傳播工具；前項登載公報、新聞紙或其他相類
    之傳播工具之日期或期間由法院定之。又按民事訴訟法第54
    2條及第543條之規定，除申報權利期間外，於依民法第1178
    條所為之公示催告準用之，民法第1177條、第1178條第1項
    、第2項、民事訴訟法第542條、非訟事件法第152條均規定
    甚明。又先順序繼承人均拋棄其繼承時由次順序之繼承人繼
    承，其次順序繼承人有無不明或第四順序之繼承人均拋棄其
    繼承者，準用關於無人承認繼承之規定，民法第1176條第6
    項亦著有明文。
二、本件聲請意旨略以：聲請人與被繼承人乙○○（民國○○年○
    月○○日生、國民身分證統一編號：Ｚ000000000號，生前最後
    住所：雲林縣臺西鄉○○村○○鄰○○路399巷2-8號，於民國
    96年11月29日死亡）間清償債務事件，經法院核發債權憑證
    ，惟迄未獲清償。嗣被繼承人乙○○死亡後，其第一、二、
    三、四順位之繼承人均已向法院聲明拋棄繼承，爰為期合法
    順利處分被繼承人名下之財產以清償債務，故聲請選任甲○
    ○為被繼承人乙○○之遺產管理人等語。
三、經查，聲請人主張之事實，已據其提出被繼承人乙○○之繼
    承系統表、本院97年度繼字第83號准予拋棄繼承備查函、94
    年度執字第12058號債權憑證、財政部臺灣省中區國稅財產
    歸屬資料清單、土地謄本各1份為證，並經本院依職權調閱
    本院97年度繼字第83號拋棄繼承卷宗核閱無誤，堪信被繼承
    人乙○○之遺產，確屬無人繼承之狀態。參以本件未有經親
    屬會議選定遺產管理人之資料，是聲請人聲請本院選定遺產
    管理人，尚無不合。本院審酌關係人甲○○為被繼承人乙○
    ○之配偶，於乙○○生前即與乙○○居住同一處所即雲林縣
    臺西鄉○○村○○鄰○○路399巷2-8號，現亦居住在該處，管
    理上尚無不便；再者，關係人甲○○於本院97年4月18日庭
    訊時表示同意擔任遺產管理人。爰選任關係人甲○○為被繼
    承人乙○○之遺產管理人，並依法為承認繼承之公示催告。
四、依非訟事件法第157條，裁定如主文。
中    華    民    國    97    年    5     月    2     日
                  家事法庭  法  官    李明鴻
以上正本係照原本作成。
如對本裁定抗告須於裁定送達後10日內向本院提出抗告狀，並應
繳納抗告費新臺幣1000元。
中    華    民    國    97    年    5     月    2     日
                            書記官    陳美華


司法院資訊處製作；財團法人民間司法改革基金會備份。
